臺灣板橋地方法院刑事判決　　　　　　　95年度重訴字第83號
公　訴　人　臺灣板橋地方法院檢察署檢察官
被　　　告　乙○○
　　　　　　　　　　　（
指定辯護人　本院公設辯護人　甲○○
上列被告因殺人等案件，經檢察官提起公訴（95年度偵字第2066
2號），本院判決如下：
    主  文
乙○○殺人，處無期徒刑，褫奪公權終身；扣案之水果刀壹把（
含刀柄）、膠帶壹捲、膠帶壹段，均沒收。又無故侵入他人住宅
，處有期徒刑柒月。應執行無期徒刑，褫奪公權終身；扣案之水
果刀壹把（含刀柄）、膠帶壹捲、膠帶壹段，均沒收。
    事  實
一、乙○○與蔡佳玲原係男女朋友關係，於交往期間經常因乙○
    ○干涉蔡佳玲之穿著打扮，而引起爭執，於民國95年8 月底
    ，乙○○與蔡佳玲發生爭執後，竟將蔡佳玲之衣服丟棄，蔡
    佳玲遂向乙○○提出分手，並拒絕再讓乙○○至蔡佳玲位於
    臺北縣板橋市○○路○ 段372 巷29號3 樓之住處（係3 層樓
    透天厝），95年9 月1 日晚上，乙○○多次撥打蔡佳玲之行
    動電話，惟蔡佳玲均未接聽，乙○○遂於95年9 月2 日15時
    50分許，前往臺北縣永和市「錢櫃KTV 」調閱監視錄影帶，
    發現蔡佳玲於95年9 月1 日晚上與1 男子狀極親密的搭乘計
    程車離開「錢櫃KTV 」，而懷疑蔡佳玲另結新歡，因此醋勁
    大發，心生不滿，先至某便利商店購買膠帶1 捲，再以膠帶
    將其所有之水果刀1 把隱藏於左小腿上，隨即於同日16時45
    分許，攜帶上開膠帶1 捲、水果刀1 把，前往蔡佳玲位於臺
    北縣板橋市○○路○ 段372 巷29號之住處1 樓門外，經撥打
    電話要求蔡佳玲讓其進入屋內談判，惟蔡佳玲不予理會，並
    將電話筒放置一旁，拒絕接聽，且拒絕開門讓乙○○進入屋
    內，乙○○竟基於侵入他人住宅之犯意，未經蔡佳玲之同意
    ，於同日16時54分許，從1 樓沿鐵窗攀爬至3 樓，再自陽台
    逃生窗口侵入蔡佳玲位於3 樓之住處，隨即進入蔡佳玲之房
    間，並將該房門反鎖，而與蔡佳玲留在房間內談判，嗣於同
    日17時40分許，因蔡佳玲仍拒絕再與乙○○交往，乙○○見
    蔡佳玲已無回心之意，竟惱羞成怒，兇性大發，另萌殺人之
    犯意，先取出預藏之膠帶1 段欲摀住蔡佳玲之嘴，以阻止其
    喊叫求救，因蔡佳玲反抗，且臉部濕滑，膠帶滑落，致乙○
    ○無法以膠帶摀住蔡佳玲之嘴，乙○○改以手摀住蔡佳玲之
    嘴，再取出預藏之水果刀1 把，接續朝蔡佳玲之胸部及腹部
    等身體要害部位猛刺5 刀，使蔡佳玲受有右上胸部、右前胸
    部、右下胸部、左上腹部及左腹部等多重刀刺傷，因右前胸
    刀刺傷穿透心臟刺至左肺下葉，創及心臟、肺臟，左血胸約
    1 千西西，而於18時許當場休克死亡。適乙○○於持刀砍殺
    蔡佳玲之際，原照顧蔡佳玲之祖母蔡方玉鳳，於蔡佳玲之祖
    母蔡方玉鳳去世後，仍暫住1 樓等候新雇主之越南籍看護TR
    AN THI THAM （中文譯名陳氏深），在1 樓聽見蔡佳玲之求
    救聲，趕緊上樓察看，見蔡佳玲之3 樓房門反鎖，旋即下樓
    跑至警衛室求救，並請求報警，嗣於同日18時許，經警趕往
    現場，在上開房間當場查獲乙○○，並扣得其所有，供殺人
    所用之水果刀1 把（含刀柄）及膠帶1 捲、膠帶1 段。
二、案經被害人蔡佳玲之父丙○○、之母林麗鴻訴由臺北縣政府
    警察局海山分局報請臺灣板橋地方法院檢察署檢察官偵查起
    訴。
    理  由
一、證據能力部分：
(一)、按被告之自白，非出於強暴、脅迫、利誘、詐欺、疲勞訊問
    、違法羈押或其他不正之方法，且與事實相符者，得為證據
    ，刑事訴訟法第156 條第1 項定有明文。查被告於本院審理
    中並未指出有遭警察或檢察官刑求，則被告於警詢、偵查中
    之自白，顯係出於自由意識之陳述，有證據能力。
(二)、按被告以外之人於審判外之言詞或書面陳述，除法律有規定
    者外，不得作為證據，刑事訴訟法第159 條固有明文。惟被
    告以外之人於審判外之陳述，雖不符同法第159 條之1 至之
    4 之規定，而經當事人於審判程序同意作為證據，法院審酌
    該言詞陳述或書面陳述作成時之情況，認為適當者，亦得為
    證據。又當事人、代理人或辯護人於法院調查證據時，知有
    第159 條第1 項不得為證據之情形，而未於言詞辯論終結前
    聲明異議者，視為有前項之同意，此亦據同法第159 條之5
    規定甚明。查證人TRAN THI THAM （中文譯名陳氏深）、吳
    永泰於警詢、偵查中之證詞、證人蔡孟達、陳敬隆、黃廷華
    於偵查中之證詞、告訴人林麗鴻、丙○○於警詢、偵查中之
    指訴，雖均為被告以外之人於審判外之言詞或書面陳述，而
    屬傳聞證據，惟被告乙○○及其辯護人、檢察官迄於言詞辯
    論終結前並未聲明異議，復經本院審酌其等陳述作成時之情
    況，核無違法取證及證明力明顯過低之瑕疵，認以之作為證
    據為適當，故依前開規定，自均有證據能力。
(三)、相驗屍體證明書、法醫驗斷書及法務部法醫研究所（95）醫
    鑑字第1774號鑑定書各1 份、刑事案件證物採驗紀錄表3 張
    及內政部警政署刑事警察局鑑驗書1 份、監視錄影帶翻拍照
    片3 張、案發現場照片、相驗照片及解剖照片、酒精呼氣測
    試值紀錄表1 紙等，係文書證據，並無刑事訴訟法第159 條
    之4 之顯有不可信之情況與不得作為證據之情形，自有證據
    能力。
二、上揭事實業據被告於警詢、偵查及本院審理中自白不諱，並
    經告訴人林麗鴻、丙○○於警詢、偵查中指訴綦詳，且經證
    人TRAN THI THAM （中文譯名陳氏深）、吳永泰於警詢、偵
    查中證述、及證人蔡孟達、陳敬隆、黃廷華於偵查中證述在
    卷。而本件被害人蔡佳玲身體確受有右上胸部刀刺傷、右前
    胸部刀刺傷、右下胸部刀刺傷、左上腹部刀刺傷、左腹部刀
    刺傷等5 處銳器傷；其中右前胸部刀刺傷，從右前胸穿透心
    臟，刺至左肺下葉，造成心臟穿刺傷、肺臟穿刺傷，左血胸
    約1 千西西，為致死創傷等情，亦經臺灣板橋地方法院檢察
    署檢察官督同法醫師相驗明確，製有相驗屍體證明書、鑑定
    書及解剖（即勘驗）筆錄等存卷足考，並據法務部法醫研究
    所解剖鑑定無訛，有該所（95）法醫所醫鑑字第1774號鑑定
    書1 份在卷可稽。此外，復有現場照片5 張、相驗照片15張
    、解剖照片40幀、監視錄影光碟片1 張、翻拍照片3 張附卷
    ，及被告所有，供殺人所用之水果刀1 把（含刀柄）、膠帶
    1 捲、膠帶1 段扣案可資佐證。按胸、腹部乃人體要害，持
    銳器猛刺，足以使人的身體受創，發生死亡結果，此為眾所
    皆知之事實。如前所述，被告坦承有殺害被害人蔡佳玲的故
    意，而被告持1 把水果刀接續猛刺被害人胸、腹部，造成被
    害人有5 處刀刺傷，其中右前胸部刀刺傷深約12公分、右下
    胸部刀刺傷深約10公分、右上胸部刀刺傷深約13公分，且被
    告所持的水果刀之刀柄脫落，益見被告係以水果刀朝被害人
    之要害刺入，且下手極重，足見其殺意甚堅，被告確有殺人
    之故意，已極明確。又被告雖供稱當時有喝酒，惟經警測得
    其呼氣酒精濃度僅每公升0.27毫克，有酒精呼氣測試值紀錄
    表1 紙在卷可稽，且被告事後仍知當時案發情節，顯見被告
    當時神智清楚，並無意識不清之情形，附此敘明。綜上所述
    ，本案事證甚為明確，被告之殺人及侵入住宅之犯行均堪以
    認定。
三、核被告所為，係犯刑法第271 條第1 項之殺人罪及第306 條
    第1 項之無故侵入住宅罪。又被告係基於一殺人之犯意，接
    續而為數次揮刺之舉動，均係遂行其殺人之部分行為，僅論
    單純1 罪。又被告所犯上開2 罪間，犯意各別，行為互殊，
    顯係另行起意，應予分論併罰。爰審酌被告與被害人原係男
    女朋友關係，並無深仇大恨，僅因被害人提出分手之要求，
    為被告拒絕，而引起感情糾紛，即心生不滿，而無故侵入他
    人住宅，見被害人無回心之意，即惱羞成怒，情緒失控，率
    爾在被害人毫無抵抗之情狀下，持預藏之水果刀將被害人當
    場殺死，其手段凶殘，惡性重大，所為不僅已剝奪被害人之
    寶貴生命，造成犯罪所生之危害無法彌補，且對社會生活之
    安定性亦造成嚴重之危害，雖被告犯罪後坦承犯行，具有悔
    意，亦難解其殺人重責，且迄今仍未與被害人家屬達成和解
    ，賠償被害人家屬所受損害之犯罪後態度等一切情狀，認其
    有與社會永久隔離之必要，各量處如主文所示之刑，並定其
    應執行之刑，且就所宣告無期徒刑部分，並依刑法第37條第
    1 項之規定，宣告褫奪公權終身，以資懲儆。
四、扣案之水果刀1 把、膠帶1 捲、膠帶1 段，係被告所有，且
    係供殺人犯罪所用之物，業據被告於本院審理中供承在卷，
    應依刑法第38條第1 項第2 款之規定併予宣告沒收。其餘扣
    案之物，雖係被告所有，但並非係供被告犯罪所用或所得、
    預備供犯罪所用之物，爰不併予宣告沒收，附此敘明。
據上論斷，應依刑事訴訟法第299 條第1 項前段，刑法第271 條
第1 項、第306 條第1 項、第51條第4 款、第37條第1 項、第38
條第1 項第2 款，判決如主文。
本案經檢察官郭季青到庭執行職務。
中　　華　　民　　國　　96　　年　　3 　　月　　30　　日
               刑事第十九庭  審判長 法　官  許必奇
                                    法　官  鄧雅心
                                    法　官  曾正耀
以上正本證明與原本無異。
本判決宣告無期徒刑部分，無待當事人上訴，本院依職權逕送上
訴，如不服本判決其餘部分，應於送達判決後10日內向本院提出
上訴狀。
                                    書記官  陳淑怡
中　　華　　民　　國　　96　　年　　3 　　月　　30　　日
附錄本案論罪科刑法條
刑法第271 條 第1項
殺人者，處死刑、無期徒刑或10年以上有期徒刑。
刑法第306條第1項
無故侵入他人住宅、建築物或附連圍繞之土地或船艦者，處1 年
以下有期徒刑、拘役或3 百元以下罰金。
